臺灣高雄地方法院刑事判決　　　　　　　94年度訴字第3647號
　　公　訴　人　臺灣高雄地方法院檢察署檢察官
　　被　　　告　甲○○
上列被告因違反毒品危害防制條例案件，經檢察官提起公訴（94
年度毒偵字第6715號），被告經訊問後為有罪之陳述，本院合議
庭裁定由受命法官獨任進行簡式審判程序，並判決如下：
    主  文
甲○○連續施用第一級毒品，累犯，處有期徒刑拾月。扣案之注
射針筒肆支均沒收銷燬之。
    事實及理由
一、本件被告甲○○所犯係死刑、無期徒刑、最輕本刑為3 年以
    上有期徒刑以外之罪，其於準備程序中就被訴事實為有罪之
    陳述，經審判長告知簡式審判程序之旨，並聽取公訴人及被
    告之意見後，本院合議庭認宜進行簡式審判程序，依刑事訴
    訟法第273 條之1 第1 項規定，合議裁定由受命法官獨任進
    行簡式審判程序，合先敘明。
二、甲○○前因偽造文書案件，經本院89年度訴字第1607號判決
    處有期徒刑6 月，臺灣高等法院高雄分院89年度上訴字第13
    70號判決駁回上訴確定，甫於民國90年6 月21日易科罰金執
    行完畢。另因施用毒品案件，經本院90年度毒聲字第4657號
    裁定送觀察、勒戒，於90年9 月13日因無繼續施用傾向執行
    完畢。詎仍不知悔改，未戒除毒癮，明知海洛因為毒品危害
    防制條例第2 條第2 項第1 款明定之第一級毒品毒品，不得
    施用或持有，仍於前述觀察勒戒執行完畢釋放後5 年內，復
    基於施用第一級毒品之概括犯意，連續自94年3 月6 日13時
    起至94年8 月6 日23時止，在高雄市苓雅區○○○路88之2
    號住處（下稱本件住處），以每日1 到2 次之頻率，將海洛
    因加水稀釋以針筒注射之方式，連續施用第一級毒品海洛因
    。嗣經警於94年8 月7 月13時30分許，在高雄市苓雅區○○
    ○路334 號前時，因認甲○○形跡可疑而盤查，在甲○○同
    意下採尿並至本件住處搜索，而扣得注射針筒4 支，始知上
    情。案經高雄市政府警察局保安警察大隊報告臺灣高雄地方
    法院檢察署檢察官偵查起訴。
三、本件證據部分除補充：「本院依職權送高雄醫學大學附設中
    和紀念醫院檢驗之94年11月15日檢驗報告4 紙」、「被告於
    本院準備程序及審判程序中之陳述」外，餘均引用檢察官起
    訴書所載（如附件）。訊據被告對上揭事實坦承不諱，且其
    為警查獲時所採取之尿液，經送請高雄市立凱旋醫院檢驗結
    果，呈嗎啡之陽性反應，此有高雄市立凱旋醫院94年8 月15
    日濫用藥物尿液檢驗報告書及真實姓名對照表各1 紙（見94
    年度毒偵字第6715號卷第17、18頁）。另扣案之針筒4 支，
    經送請高雄醫學大學附設中和紀念醫院檢驗結果，均確呈海
    洛因之陽性反應，此有該院94年11月15日檢驗報告4 紙在卷
    可查。此外，復有扣押物品清單1 紙在卷可稽（見94年度毒
    偵字第6715號卷第19頁），是依前述補強證據，足資擔保被
    告於本院審理時所為任意性之自白具有相當程度之真實性，
    而得使本院確信被告前述自白與事實相符，本件事證明確，
    被告施用第一級毒品海洛因之事實，堪以認定。而被告前曾
    因施用毒品案件，經本院90年度毒聲字第4657號裁定送觀察
    、勒戒，於90年9 月13日因無繼續施用傾向執行完畢釋放出
    監，其於觀察、勒戒期滿釋放出監後5 年內再犯本案施用毒
    品罪，應依法論科。
四、按海洛因為毒品危害防制條例第2 條第2 項第1 款所明定之
    第一級毒品，核被告甲○○所為，其施用海洛因之犯行，係
    犯同條例第10條第1 項之施用第一級毒品罪。被告持有海洛
    因後進而施用，其持有之低度行為，應為施用之高度行為吸
    收，均不另論罪。被告先後多次施用第一級毒品之犯行，時
    間緊接，手法相同，觸犯構成要件相同之罪名，顯係基於概
    括犯意反覆為之，依刑法第56條之規定，為連續犯，並加重
    其刑。又被告前因偽造文書案件，經本院89年度訴字第1607
    號判決處有期徒刑6 月，臺灣高等法院高雄分院89年度上訴
    字第13 70 號判決駁回上訴確定，甫於90年6 月21日易科罰
    金執行完畢，此有臺灣高等法院被告前案紀錄表1 件在卷可
    查，其受有期徒刑執行完畢後，5 年以內再犯本案有期徒刑
    以上之罪，為累犯，應依刑法第47條規定，遞加重其刑。審
    酌被告前因施用毒品案件，經觀察、勒戒後，仍未能徹底戒
    絕毒品，再度施用毒品，顯見其無戒毒悔改之意，惟念其施
    用毒品，乃僅戕害一己之身體健康，所為尚未害及他人，及
    其施用之頻率甚高，及犯後坦承犯行態度良好等一切情狀，
    量處如主文所示之刑，以資儆懲。另被告甲○○係因涉犯竊
    盜案件，經警至本件住處搜索，經其母告知被告有施用毒品
    習慣，始得被告同意查獲本件施用第一級毒品犯行，此有臺
    灣高雄地方法院辦理刑事案件電話記錄查詢表1 紙在卷可查
    ，是認被告不合自首之要件，不得減輕其刑，附此敘明。
五、扣案之注射針筒4 支，經鑑定確呈第一級毒品海洛因之陽性
    反應，已如前述，因已難與海洛因析離，自應視為海洛因之
    一部分，爰依毒品危害防制條例第18條第1 項前段規定宣告
    沒收銷燬之。
據上論斷，應依刑事訴訟法第273 條之1 第1 項、第299 條第1
    月23日縮行期滿執行完畢，
防制條例第10條第1 項、第18條第1 項前段，刑法第11條、第56
條、第47條，判決如主文。
本案經檢察官乙○○到庭執行職務。
中　　華　　民　　國　　94　　年　　11　　月　　25　　日
                  刑事第二庭    法　官  何佩陵
以上正本證明與原本無異。
如不服本判決，應於判決送達後10日內，向本院提出上訴狀。
中　　華　　民　　國　　94　　年　　11　　月　　25　　日
                                書記官  張家瑜
附錄法條
毒品危害防制條例第10條
施用第一級毒品者，處 6 月以上 5 年以下有期徒刑。
